【裁判字號】    92,易,180
【裁判日期】    920630
【裁判案由】    傷害
【裁判全文】
臺灣宜蘭地方法院刑事判決                          九十二年度易字第一八號
    公  訴  人  臺灣宜蘭地方法院檢察署檢察官
    被      告  丙○○
右列被告因傷害案件，經檢察官提起公訴（九十二年度偵字第八三七號），本院判決
如左：
    主  文
丙○○傷害人之身體，處有期徒刑貳月，如易科罰金，以參佰元折算壹日。
    事  實
一、丙○○原為甲○○之雇主，因工資給付之事而生有糾紛，丙○○因不滿甲○○向
    宜蘭縣壯圍鄉調解委員會聲請調解，於民國九十一年三月二十一日晚間八時許，
    在宜蘭縣蘇澳鎮○○里○○路三九四號前，見甲○○乘坐於汽車之駕駛座內，竟
    基於傷害之犯意，上前向甲○○質問，並於甲○○將車窗玻璃打開之時，徒手毆
    打甲○○之臉部一拳，致甲○○受有右眼結膜下出血、上下眼皮裂傷、角膜裂傷
    、視網膜水腫、眼球挫傷之傷害，甲○○之眼鏡鏡片並因而破裂（毀損部分未據
    告訴）。
二、案經被害人甲○○訴由宜蘭縣警察局蘇澳分局報請臺灣宜蘭地方法院檢察署檢察
    官偵查起訴。
    理  由
一、訊據被告丙○○矢口否認有上述傷害犯行，辯稱：我沒有要打被害人，我是在開
    玩笑，我用手揮了一下云云。經查，右揭事實，業據告訴人甲○○指述甚詳，並
    經證人乙○○到庭結證稱：我在對面等我哥哥甲○○去載我，我看到他停在對面
    ，有一個人過去一下子就走掉，後來我過去看，看到我哥哥眼鏡破掉，眼睛在流
    血等語明確（本院九十二年五月十九日訊問筆錄參照），核與告訴人所述當時所
    發生之情節相符，且告訴人本坐於駕駛座上駕駛車輛，若告訴人於遇到被告前眼
    睛即已受有傷害，當不可能再為駕駛車輛之行為，而告訴人於翌日即至羅東博愛
    醫院診治，此亦有羅東博愛醫院九十一年羅博醫甲字第九十一號驗傷診斷書在卷
    可稽，該驗傷診斷書記載之受傷情形，亦與告訴人所指受毆打之方法吻合，應非
    虛偽。告訴人之眼鏡鏡片因而破損，亦有眼鏡一副扣案可資佐證，被告空言否認
    毆打告訴人，詭稱僅揮手一下，並未毆打告訴人云云，顯與現存卷證資料不符，
    要屬卸責之詞，不足採信。本件事證明確，被告傷害犯行堪以認定，應依法論科
    。
二、核被告丙○○所為係犯刑法第二百七十七條第一項之傷害罪。爰審酌被告因雙方
    有工資糾紛，即出手毆打告訴人，造成告訴人之眼睛受有傷害，嚴重侵害他人身
    體法益，及其犯罪動機、手段、犯後態度等一切情狀，量處如主文所示之刑，並
    諭知易科罰金之折算標準。
據上論斷，應依刑事訴訟法第二百九十九條第一項前段，刑法第二百七十七條第一項
、第四十一條第一項，罰金罰鍰提高標準條例第一條前段、第二條，判決如主文。
本案經檢察官劉憲英到庭執行職務
中        華        民        國    九十二    年    六    月    三十    日
                                臺灣宜蘭地方法院刑事第一庭
                                    審判長法  官    林  明  山
                                          法  官    辜  漢  忠
                                          法  官    鄭  貽  馨
右正本證明與原本無異。
如不服本判決，應於判決送達後十日內向本院提出上訴狀( 應附繕本 )。
                                          書記官    吳  明  蓉
中        華        民        國    九十二    年    七    月     一     日
附錄論罪法條
中華民國刑法第二百七十七條
 (普通傷害罪)
傷害人之身體或健康者，處三年以下有期徒刑、拘役或一千元以下罰金。
犯前項之罪因而致人於死者，處無期徒刑或七年以上有期徒刑；致重傷者，處三年以
上十年以下有期徒刑。


司法院資訊處製作；財團法人民間司法改革基金會備份。
